臺灣臺北地方法院民事判決
110年度建字第337號
原      告  弘翔開發有限公司

法定代理人  李宗和  
訴訟代理人  蕭萬龍律師
複  代理人  邱馨儀律師
被      告  展雲事業股份有限公司

法定代理人  鍾克信  

上列當事人間請求損害賠償等事件，本院於民國111年4月11日言
詞辯論終結，判決如下：
    主      文
被告應給付原告新臺幣1,171萬5,000元，及自民國110年11月16
日起至清償日止，按週年利率5%計算之利息。
訴訟費用由被告負擔。
    事實及理由
壹、程序方面
一、查原告聲請支付命令原請求被告應給付原告新臺幣（下同）
    14,885,000元，及自本件支付命令送達之翌日起至清償日止
    ，按週年利率5%計算之利息（見110年度司促字第18685號卷
    ，下稱司促卷，第1頁），嗣於民國111年4月11日本院言詞
    辯論期日減縮請求金額為11,715,000元及利息（聲明如後所
    述，見本院卷第191頁），核其所為係減縮應受判決事項之
    聲明，合於民事訴訟法第255條第1項第3款規定，應予准許
    。
二、被告經合法通知，未於言詞辯論期日到場，核無民事訴訟法
    第386條所列各款情形，爰依原告之聲請，由其一造辯論而
    為判決。
貳、實體方面
一、原告主張：
　㈠伊於110年1月25日與被告簽訂工程合約書（下稱系爭工程契約），向被告承攬「祥雲觀四樓懷愛尊貴A區骨灰箱組裝暨裝潢工程」之室内裝修工程(下稱系爭工程），伊已依約施作至「骨灰箱底座打底完成」，且已完成客製化之工程備料，價值新臺幣(下同)1,003萬元，然遲未獲被告通知進場施作。又伊施作至「骨灰箱底座打底完成」，即依系爭工程契約第6條第2項約定開立發票向被告請領此部分工程款220萬元，但被告遲未給付，伊因而委託律師發函催請被告給付前述工程款，然仍未獲置理，故伊就前述債權向本院聲請對被告核發支付命令，業經本院核發110年度司促字第18684號支付命令在案，被告迄未給付前述工程款，依系爭工程契約第19條約定，系爭工程契約業已自動解除。倘認系爭工程契約未自動解除，則伊依系爭工程合約第13條第2項及民法第254條，以111年3月3日民事準備狀（下稱系爭書狀）之送達向被告為解除系爭工程契約之意思表示。另被告未履行其定作人之協力義務（提供場所供原告施作系爭工程），原告亦依民法第507條規定，以系爭書狀之送達向被告為解除系爭工程契約之意思表示。伊已就被告客製化產品著手進行備料施工，因可歸責於被告之事由未能履約，該些貨品亦無法再轉售予他人，因此受有1,003萬元之損害，爰依系爭工程合約第13條第2項、民法第260條規定請求被告賠償損害。
　㈡被告於110年3月24日與伊簽訂買賣合約書（下稱系爭買賣契
    約），向伊採購客製之「祥雲觀二樓佛座區1,260個牌位」
    ，總價337萬元，被告先支付50%訂金，伊已依約完成1,260
    個牌位之製作，並以系爭書狀之送達通知被告應於7日內派
    員驗收，依系爭買賣契約第10條約定，倘被告未於前開期間
    驗收，即視同接受伊所提出之貨品，伊自得請求被告給付尾
    款168萬5,000元。爰依系爭買賣契約第6條第2項及民法第36
    7條規定，請求被告給付買賣價金尾款。
　㈢並聲明：被告應給付原告1,171萬5,000元，及自支付命令送
    達翌日起至清償日止，按週年利率5%計算之利息（下稱1,17
    1萬5,000元本息）。
二、被告未於言詞辯論期日到場，僅提出支付命令聲明異議狀辯
    稱：對原告之請求尚有爭執，否認有上開債務等語。　
三、經查，原告就所主張其向被告承攬系爭工程及被告向其採購
    客製化之「祥雲觀二樓佛座區1,260個牌位」等情，業據提
    出系爭工程合約書、系爭買賣合約書及律師函、送達回執等
    影本為證（見司促卷第13至73頁），堪認屬實。
四、得心證之理由：
　　原告主張其已依約就被告客製化產品著手進行備料施工，因
    可歸責於被告之事由未能履約，該些貨品亦無法再轉售予他
    人，受有1,003萬元之損害，爰依系爭工程合約第13條第2項
    、民法第260條規定請求被告賠償損害；並依系爭買賣契約
    第6條第2項約定及民法第367條規定，請求被告給付買賣價
    金尾款168萬5,000元等語；被告則否認有上開債務。茲分項
    判斷如下：
　㈠原告請求被告賠償其完成客製化之工程備料款1,003萬元，有
    無理由？
　　查原告就其已依約施作至「骨灰箱底座打底完成」，且已完
    成客製化之工程備料，價值1,003萬元等情，業據其提出施
    作系爭工程之客製化產品照片、採購系爭工程材料之採購單
    、工程分包合約書等為證（見本院卷第75至83頁、第117至1
    79頁），堪信屬實。又查系爭工程契約第19條固約定「合約
    解除：甲方（即被告）若未依規定如期付款時，經乙方（即
    原告）催付超過15日無效時得立即停工並自動解除合約，已
    付工程款不得要求退還。」（見司促卷第21頁），然此自動
    解除合約之約定顯與系爭工程契約為繼續性契約有違，原告
    主張系爭工程契約因其催告而自動解除，難認有據。惟原告
    施作系爭工程須被告提供場地始能進行，而原告為履行系爭
    工程契約，已採購系爭工程材料、將部分工程分包予下包商
    施作，現已完成系爭工程之客製化產品，然被告遲未提供場
    地供原告施工，原告先前已對被告為催告，復以系爭書狀之
    送達向被告為解除系爭工程契約之意思表示，合於民法第50
    7條之規定，應認系爭工程契約業經原告合法解除，從而，
    原告依民法第507條第2項規定，請求被告賠償其完成客製化
    之工程備料款1,003萬元，為有理由。被告空言爭執，否認
    有上開債務，自不足採。又原告依民法第507條第2項規定請
    求被告賠償損害為有理由，不再論述其主張之其他請求權基
    礎。
　㈡原告請求被告給付買賣價金尾款168萬5,000元，有無理由？
　　原告主張其已依系爭買賣契約完成被告所採購之1,260座牌
    位一節，業據提出牌位照片為證(見本卷第85至89頁)，堪認
    其已完成系爭買賣契約之全部產品無誤。又查系爭買賣契約
    第6條第2款約定：「付款方式：全部產品完成，乙方(按即
    原告)提出總額10%之公司保固本票後(二年保固期滿再由乙
    方具領)，給付合約總額50%，甲方(按即被告)以現金或支票
    方式支付計新臺幣1,685,000元」、第10條約定「產品驗收
    ：乙方於產品全部完竣後應通知方，經初驗合格後，甲方應
    於七日内派員驗收，超過七日視同甲方接受乙方產品品質。
    」（見司促卷第49、51頁），原告既已以系爭書狀催告被告
    辦理驗收，被告迄未派員驗收，自應認被告已接受原告完成
    產品之品質，被告復未為其他抗辯，自應認原告已得依約請
    求尾款。是原告依系爭買賣契約第6條第2項約定及民法第36
    7條規定，請求被告給付買賣價金尾款168萬5,000元，為有
    理由。被告空言爭執，否認有上開債務，亦不足採。
　㈢從而，原告請求被告給付1,171萬5,000元(即1,003萬元＋168
    萬5,000元)，均有理由。又按給付無確定期限者，債務人於
    債權人得請求給付時，經其催告而未為給付，自受催告時起
    ，負遲延責任。其經債權人起訴而送達訴狀，或依督促程序
    送達支付命令，或為其他相類之行為者，與催告有同一之效
    力。遲延之債務以支付金錢為標的者，債權人得請求依法定
    利率計算之遲延利息，民法第229條、第233條第1項分別定
    有明文。本件兩造就上開款項未約定給付期限，是原告請求
    被告給付自支付命令送達(即110年11月16日，見司促卷第85
    頁）之翌日起至清償日止之法定遲延利息，自屬有據。
五、綜上所述，原告依民法第507條第2項、系爭買賣合約第6條
    第2項約定及民法第367條規定，請求被告給付1,171萬5,000
    元本息，為有理由，應予准許。
六、據上論結，原告之訴為有理由，依民事訴訟法第385條第1項
    前段、第78條，判決如主文。
中　　華　　民　　國　　111 　年　　4 　　月　　25　　日
                    工程法庭    法　官　林春鈴
以上正本，係照原本作成。
如對本判決上訴，須於判決送達後20日內向本院提出上訴狀。如
委任律師提起上訴者，應一併繳納上訴審裁判費。
中　　華　　民　　國　　111 　年　　4 　　月　　25　　日
                                書記官　鍾尚勲